【裁判字號】    92,訴,2258
【裁判日期】    921111
【裁判案由】    違反槍砲彈藥刀械管制條例
【裁判全文】
臺灣臺中地方法院刑事判決                        九十二年度訴字第二二五八號
    公  訴  人  臺灣臺中地方法院檢察署檢察官
    被      告  丙○○  男十八.
    選任辯護人  楊玉珍律師
右列被告因違反槍砲彈藥刀械管制條例案件，經檢察官提起公訴（九十二年度偵字第
一二七四五號），本院判決如左：
    主  文
丙○○未經許可，寄藏可發射子彈具有殺傷力之改造手槍，處有期徒刑壹年捌月，併
科罰金新台幣拾萬元，罰金如易服勞役，以參佰元即新台幣玖佰元折算壹日，緩刑伍
年。
扣案之仿ＢＥＲＥＴＴＡ廠Ｍ－９型半自動手槍製造之玩具手槍換裝土造金屬槍管改
造而成之改造手槍壹支（含彈匣一個，槍枝管制編號0000000000）沒收。
    事  實
一、丙○○於民國九十二年四月中旬某日，在台中縣太平市○○○路一五五號網際帝
    國網咖店前，未經許可，以寄藏之意思，收受綽號「小林」之不詳姓名朋友託其
    保管，可發射子彈具有殺傷力之仿ＢＥＲＥＴＴＡ廠Ｍ－９型半自動手槍製造之
    玩具手槍換裝土造金屬槍管改造而成之改造手槍一支（含彈匣一個，槍枝管制編
    號0000000000號），及不具有殺傷力之仿ＳＩＧ  ＳＡＵＥＲ廠Ｐ２
    ２０型半自動手槍製造之玩具手槍一支（含彈匣一個，槍枝管制編號00000
    00000號）、玩具金屬空彈殼五顆，將之藏置台中縣太平市○○○路一０三
    巷十三號四樓住處衣櫥內。迨九十二年六月二十四日十二時四十分許，因見其朋
    友林文雄與甲○○等人在上址網際帝國網咖店前談判，即返家取出前述仿ＢＥＲ
    ＥＴＴＡ廠Ｍ－９型半自動手槍製造之玩具手槍換裝土造金屬槍管改造而成之改
    造手槍一支，以槍柄毆擊甲○○前額，致甲○○受有額頭裂傷之傷害（傷害部分
    業據甲○○於偵查中撤回告訴）。嗣經路人報警，始為警循線於同日下午四時許
    ，在台中縣太平市○○○路一七五號前查獲丙○○，並由丙○○帶警至其住處衣
    櫥內起出前述仿ＢＥＲＥＴＴＡ廠Ｍ－９型半自動手槍製造之玩具手槍換裝土造
    金屬槍管改造而成之改造手槍一支（含彈匣一個），及仿ＳＩＧ  ＳＡＵＥＲ廠
    Ｐ２２０型半自動手槍製造之玩具手槍一支（含彈匣一個）、玩具金屬空彈殼五
    顆。
二、案經台中市警察局第五分局報請台灣台中地方法院檢察署檢察官偵查起訴。
    理  由
一、訊據被告丙○○否認違反槍砲彈藥刀械管制條例犯行，辯稱扣案之改造手槍二支
    、子彈半成品五顆係綽號「小林」之不詳姓名者於九十二年四月中旬，在網際帝
    國網咖店前所交付，伊不知其中一支改造手槍具有殺傷力云云。惟查右揭事實，
    業據被告於警訊、偵查中供承不諱，並經被害人甲○○及證人林文雄於警訊時證
    述無訛，復有仿ＢＥＲＥＴＴＡ廠Ｍ－９型半自動手槍製造之玩具手槍換裝土造
    金屬槍管改造而成之改造手槍一支（含彈匣一個）扣案可稽。而該改造手槍經內
    政部警政署刑事警察局鑑定結果，係仿ＢＥＲＥＴＴＡ廠Ｍ－９型半自動手槍製
    造之玩具手槍換裝土造金屬槍管改造而成，機械性能良好，可擊發適用之子彈，
    認具殺傷力，復有該局刑鑑字第０九二０一二０五六二號槍彈鑑定書附卷足憑，
    依該槍彈鑑定書所載，綽號「小林」之不詳姓名者同時交付被告之仿ＳＩＧ  Ｓ
    ＡＵＥＲ廠Ｐ２２０型半自動手槍製造之玩具手槍一支，槍管為金屬材質內具阻
    鐵，無法供發射子彈使用，認不具殺傷力，即綽號「小林」之不詳姓名者同時交
    付被告之該二支仿造手槍，外觀上非無差異。再被告於警訊及偵查中迄未提及不
    知該仿ＢＥＲＥＴＴＡ廠Ｍ－９型半自動手槍製造之玩具手槍換裝土造金屬槍管
    改造而成之改造手槍具有殺傷力，並於警訊時供稱伊想一想不太對，所以跑回家
    裡拿手槍帶在身上防身，手槍是伊朋友綽號「小林」之男子，於九十二年四月中
    旬，寄放伊處，伊不知何人改造，「小林」拿給伊時，手槍就已改造好等語，足
    徵被告於收受該仿ＢＥＲＥＴＴＡ廠Ｍ－９型半自動手槍製造之玩具手槍換裝土
    造金屬槍管改造而成之改造手槍時，已知該仿ＢＥＲＥＴＴＡ廠Ｍ－９型半自動
    手槍製造之玩具手槍業經改造，被告既將該改造手槍長時間藏置於隱密之住處衣
    櫃內，且於前揭時地，見朋友林文雄與甲○○等人在網際帝國網咖店前談判時，
    又返家取出防身，依常情，其焉會不知該改造手槍具有殺傷力？顯見被告所辯不
    知該改造手槍具有殺傷力云云，無非飾卸之詞，不足採信，其犯行已堪認定。
二、核被告所為，係犯槍砲彈藥刀械管制條例第十一條第四項之未經許可持有可發射
    子彈具有殺傷力之改造手槍罪。被告寄藏後持有上開改造手槍之行為，係寄藏行
    為之當然結果，不另論罪。爰審酌被告並無不良前科，長時間寄藏具有殺傷力之
    改造手槍，雖危害社會治安，惟被告受寄該具有殺傷力之改造手槍時，甫滿十八
    歲，涉事未深，且綽號「小林」之不詳姓名者同時交付被告之子彈五顆，經鑑定
    結果，僅係玩具金屬空彈殼（見卷附前開槍彈鑑定書），被告受寄該具有殺傷力
    之改造手槍，情節尚非嚴重，及其犯罪動機、手段、犯罪後態度等一切情狀，處
    以如主文所示之刑，並諭知罰金部分易服勞役之折算標準。末查被告未曾受有期
    徒刑以上刑之宣告，有台灣台中地方法院檢察署刑案資料查註紀錄表可按，因一
    時失慮，致觸刑章，傷害被害人甲○○部分，事後復與甲○○達成和解（見卷附
    傷害和解書影本），經此次教訓，當知所警惕，而無再犯之虞，本院認所宣告之
    刑，以暫不執行為適當，併予宣告緩刑五年，以啟自新。扣案之仿ＢＥＲＥＴＴ
    Ａ廠Ｍ－９型半自動手槍製造之玩具手槍換裝土造金屬槍管改造而成之改造手槍
    一支（含彈匣一個），係違禁物，應依刑法第三十八條第一項第一款宣告沒收。
據上論斷，應依刑事訴訟法第二百九十九條第一項前段，槍砲彈藥刀械管制條例第十
一條第四項，刑法第十一條前段、第四十二條第二項、第七十四條第一款，罰金罰鍰
提高標準條例第二條，判決如主文。
本案經檢察官乙○到庭執行職務。
中      華      民      國      九十二      年    十一    月    十一    日
                                  臺灣臺中地方法院刑事第八庭
                                    審判長法  官  朱  光  國
                                          法  官  洪  俊  誠
                                          法  官  鍾  堯  航
右正本證明與原本無異。
如不服本判決，應於送達後十日內向本院提出上訴狀（須附繕本），上訴於台灣高等
法院台中分院。
                                          書記官
中      華      民      國      九十二      年    十一    月    十一    日
附錄論罪科刑法條
槍砲彈藥刀械管制條例第十一條第四項：
未經許可，持有、寄藏或意圖販賣而陳列第一項所列槍砲者，處一年以上七年以下有
期徒刑，併科新台幣七百萬元以下罰金。


司法院資訊處製作；財團法人民間司法改革基金會備份。
